臺灣桃園地方法院刑事判決
110年度交簡上字第151號
上  訴  人  
即  被  告  邱炳俊



上列上訴人即被告因過失傷害案件，對本院民國110年4月27日11
0年度壢交簡字第905號第一審刑事簡易判決（聲請簡易判決處刑
案號：110年度調偵字第517號）提起上訴，本院管轄之第二審合
議庭判決如下：
    主  文
原判決撤銷。
邱炳俊犯過失傷害罪，處拘役伍拾捌日，如易科罰金，以新臺幣
壹仟元折算壹日。緩刑貳年，緩刑期間交付保護管束，並應參加
法治教育參場。
    事  實
一、邱炳俊於民國109年8月16日上午6時22分許，駕駛車牌號碼0
    00-0000號自用小貨車（下稱A車），沿桃園市桃園區大興西
    路3段往桃園市區方向行駛，行經大興西路3段與正光路口時
    ，本應注意該路段（大興西路3段於國際路2段至永安路間）
    設有劃分島劃分快慢車道，在慢車道上行駛之車輛不得左轉
    彎，在快車道行駛之車輛不得右轉彎，且路口處設有快車道
    不得右轉之標誌，而當時為白日晴天，道路為直平路無缺陷
    、視距良好，並無不能注意之情形，竟疏未注意，貿然自快
    車道右轉，適右後方同向之李金女駕駛車牌號碼0000-00號
    自用小貨車（下稱B車）沿同路段之慢車道直行駛至上開交
    岔路口，因閃避不及碰撞，B車即失控向前滑行撞擊劃分島
    ，致李金女受有前側胸壁鈍挫傷、右膝挫傷瘀腫併擦傷等傷
    害。
二、案經李金女訴由桃園市政府警察局桃園分局報告臺灣桃園地
    方檢察署檢察官聲請簡易判決處刑。
    理  由
一、本判決援引之供述及非供述證據，均係依法取得，並經本院
    於審理期日踐行合法之調查，檢察官及被告即上訴人邱炳俊
    （下稱被告）迄本院言詞辯論終結前，皆未爭執證據能力，
    自得採為判決之基礎。
二、認定事實所憑證據及理由
    訊據被告固坦承有於上開時、地駕駛A車與告訴人李金女所
    駕B車發生車禍，惟矢口否認有何過失傷害犯行，並辯稱：
    我不常開那條路，且禁止右轉的標誌設置不良，根本看不清
    楚，另我轉彎是慢慢開，是告訴人開太快云云。
　㈠查被告於上開時間駕駛A車，沿設有劃分島之大興西路3段往
    桃園方向行駛，駛至大興西路3段與正光路交岔路口時，自
    快車道直接右轉，而與後方同向直行於慢車道之告訴人所駕
    B車碰撞，B車即失控向前滑行撞擊劃分島，致告訴人受有上
    開傷勢等情，業據被告與告訴人供承在卷（見偵卷第7、17
    頁），復有道路交通事故現場圖、道路交通事故調查報告表
    ⑴⑵、敏盛綜合醫院診斷證明書、監視器翻拍照片、道路交通
    事故照片可證（見偵卷第21-27、31-59頁），此部分之事實
    自堪認定。
　㈡次按駕駛人駕駛汽車，應遵守道路交通標誌；設有劃分島劃
    分快慢車道之道路，在慢車道上行駛之車輛不得左轉，在快
    車道行駛之車輛不得右轉彎，道路交通安全規則第90條、第
    102條第1項第6款分別定有明文。觀諸偵卷第35-37頁交通事
    故照片，大興西路3段與正光路交岔路口處設有劃分島劃分
    快慢車道，被告既係領有合格駕駛執照之人（見偵卷第63頁
    ），對快車道上行駛之車輛不得直接右轉之規定不能諉為不
    知，況依偵卷第35-37頁之照片顯示，大興西路3段之快車道
    與慢車道各有專用之號誌，且快車道專用號誌上設有禁止右
    轉之標誌，快車道右側劃分島上亦立有禁止右轉標誌，標誌
    均明確清晰並無不清楚之情形。是被告駕駛A車行經上開交
    岔路口不遵循劃分島及標誌之指示，自快車道處逕行右轉，
    使右後方同向駛於慢車道直行之B車閃避不及而生車禍並致
    告訴人受傷，被告自有駕車過失，且過失與告訴人受傷結果
    有因果關係，被告確有過失傷害行為，亦可認定。
  ㈢被告雖以標誌不清楚云云置辯，惟與偵卷第35-37頁照片顯
    示之路況不相符合業如上述，自不足採。被告又抗辯告訴人
    駕駛B車車速過快云云，然卷內並無任何證據可證明告訴人
    有超速情形，自難認告訴人就上開車禍之發生與有過失，況
    縱告訴人真有過失駕車行為，亦不能免除被告應負之過失傷
    害刑責，故被告此部分所辯，也不足採。
　㈣綜上，本案事證明確，被告所辯均不足採，犯行堪以認定，
    自應依法論科。
三、論罪
    核被告所為，係犯刑法第284條前段之過失傷害罪。　　
四、刑之減輕
　　上開車禍發生後，被告留在現場等候，並於警員到場時，當
    場承認其為肇事人，有自首情形紀錄表可憑（見偵卷第61頁
    ），是被告有刑法第62條自首規定之適用，爰依該規定減輕
    被告之刑。
五、撤銷改判之理由及量刑
　㈠原審以被告所為事證明確，予以論罪科刑固非無見。惟被告
    提起上訴後與告訴人達成調解並給付賠償金完畢，告訴人並
    願意原諒被告，業據告訴人供承在卷（見本院卷第49頁），
    並有調解筆錄及本院公務電話查詢紀錄表可稽（見本院卷第
    43-44、51頁），而此情為原審判決時未及審酌，是被告執
    前詞否認犯行提起上訴雖無理由，然原判決既有上開可議之
    處，仍應由本院撤銷改判。
　㈡審酌被告違反道路交通安全規則致告訴人受傷，犯後未能坦
    承犯行，自應非難，次審酌被告與告訴人調解成立並給付賠
    償金完畢、被告行為時年齡、小學畢業、職臨時工之智識程
    度、自陳家境小康及素行等一切情形，量處如主文第2項所
    示之刑，並諭知易科罰金之折算標準，以資懲儆。
　㈢又被告未曾因故意犯罪受有期徒刑以上之宣告，有臺灣高等
    法院被告前案紀錄表可參（見本院卷第19頁）。被告犯後雖
    未坦承犯行，然已與告訴人調解成立賠償完畢業如上述，且
    告訴人表明同意給予被告緩刑（見本院卷第49頁），是本院
    斟酌此情及本案究係意外，認被告經此偵、審程序後，應已
    知悉道路交通安全規則相關規定無再犯之虞，故認本案所宣
    告之刑以暫不執行為適當，爰依刑法第74條第1項第1款規定
    宣告緩刑2年。另為使被告能重視道路交通安全規則及增進
    被告法治觀念，避免再犯，爰依刑法第74條第2項第8款、第
    93條第1項第2款規定，命被告於緩刑期間參與3場法治教育
    並付保護管束，以觀後效。若被告未履行上開緩刑之負擔且
    情節重大，檢察官得聲請撤銷緩刑之宣告，附此敘明。
六、據上論斷，依刑事訴訟法第455條之1第1項、第3項、第369 
    條第1項後段、第364條、第299 條第1項前段，判決如主文
    。
本案經檢察官王柏淨聲請簡易判決處刑，檢察官林奕瑋到庭執行
職務。
中　　華　　民　　國　　111 　年　　1 　　月　　28　　日
           刑事第八庭   審判長法　官  許雅婷

　　　　　　　　　            法  官  郭書綺

　　　　　　　　　            法  官  葉作航
以上正本證明與原本無異。
不得上訴。
　　　　　　　　　　　　　　　書記官　林希潔
中　　華　　民　　國　　111 　年　　2 　　月　　7 　　日
附錄本案論罪科刑法條全文：
刑法第284條
因過失傷害人者，處1年以下有期徒刑、拘役或10萬元以下罰金
；致重傷者，處3年以下有期徒刑、拘役或30萬元以下罰金。